【裁判字號】    95,訴,4
【裁判日期】    950519
【裁判案由】    違反毒品危害防制條例
【裁判全文】
臺灣嘉義地方法院刑事判決                 95年度訴字第4號
    公  訴  人  臺灣嘉義地方法院檢察署檢察官
    被      告  甲○○
上列被告因違反毒品危害防制條例案件，經檢察官提起公訴（九
十四年度偵字第六七八四號），本院合議庭裁定由受命法官獨任
進行簡式審判程序而為判決如下：
    主  文
甲○○轉讓第一級毒品，累犯，處有期徒刑壹年貳月。扣案之第
一級毒品海洛因壹包（毛重零點參公克），沒收銷燬之；扣案之
前開毒品外包裝壹個，沒收之。
    事  實
一、甲○○前於民國八十四年間因違反麻醉藥品管理條例案件，
    經本院八十四年度少訴字第四二號刑事判決判處有期徒刑二
    年十月確定；八十六年間因妨害自由案件，經臺灣彰化地方
    法院八十六年度少訴字第三號刑事判決判處有期徒刑三月確
    定；八十七年間因妨害自由案件，經本院八十七年度少連訴
    字第一○號刑事判決判處有期徒刑五月確定；八十九年間因
    妨害兵役治罪條例案件，經本院八十九年度訴字第四四號刑
    事判決判處有期徒刑三月確定；後前開刑罰接續執行，九十
    年七月十二日假釋付保護管束，九十一年十二月二十九日期
    滿未據撤銷，以執行完畢論。詎仍不知悔改，於九十四年九
    月二十日晚上十時許，在嘉義縣民雄鄉頂寮村頂寮二之五號
    潘惠卿租屋處，無償轉讓不詳數量第一級毒品海洛因（無從
    證明已超過五公克）與潘惠卿。嗣於同日晚上十一時許，為
    警在上址查獲，並扣得甲○○所有之第一級毒品海洛因一包
    （毛重零點三公克），以及其所有供轉讓第一級毒品海洛因
    所用之前開毒品外包裝一個。
二、案經臺灣嘉義地方法院檢察署檢察官自動檢舉後偵查起訴。
    理  由
一、本件被告甲○○所涉犯者為毒品危害防制條例第八條第一項
    法定刑為「一年以上七年以下有期徒刑，得併科新臺幣一百
    萬元以下罰金」之轉讓第一級毒品罪，非死刑、無期徒刑、
    最輕本刑為三年以上有期徒刑之罪或高等法院管轄第一審案
    件。本院行準備程序中，被告就被訴事實為有罪之陳述，經
    告知簡式審判程序之旨，並聽取檢察官及被告之意見後，本
    院爰依刑事訴訟法第二百七十三條之一第一項裁定由受命法
    官獨任進行簡式審判程序。因此，本件簡式審判程序之證據
    調查依刑事訴訟法第二百七十三條之二規定不受同法第一百
    五十九條第一項、第一百六十一條之二、第一百六十一條之
    三、第一百六十三條之一及第一百六十四條至第一百七十條
    規定之限制，此合先敘明。
二、訊據被告對於上揭時間、地點無償轉讓第一級毒品海洛因之
    事實均坦認無諱（本院卷第七十五頁審判筆錄），核與證人
    潘惠卿於警訊及偵查中所供述受讓情形相符，復有扣案之第
    一級毒品海洛因一包（毛重零點三公克）可資佐證。因之，
    被告自白核與事實相符，事證明確，其犯行堪以認定。
三、按無營利意圖之移轉所有權行為，例如無償讓與，係屬毒品
    危害防制條例所定之轉讓行為。核被告所為，係犯毒品危害
    防制條例第八條第一項之轉讓第一級毒品罪。又被告持有第
    一級毒品之低度行為應為轉讓之高度行為所吸收，不另論罪
    。另查，被告前於八十四年間因違反麻醉藥品管理條例案件
    ，經本院八十四年度少訴字第四二號刑事判決判處有期徒刑
    二年十月確定；八十六年間因妨害自由案件，經臺灣彰化地
    方法院八十六年度少訴字第三號刑事判決判處有期徒刑三月
    確定；八十七年間因妨害自由案件，經本院八十七年度少連
    訴字第一○號刑事判決判處有期徒刑五月確定；八十九年間
    因妨害兵役治罪條例案件，經本院八十九年度訴字第四四號
    刑事判決判處有期徒刑三月確定；後前開刑罰接續執行，九
    十年七月十二日假釋付保護管束，九十一年十二月二十九日
    期滿未據撤銷，以執行完畢論，有臺灣嘉義地方法院檢察署
    刑案資料查註紀錄表、臺灣高等法院被告前案紀錄表各一份
    在卷可按，其受有期徒刑之執行完畢，五年以內再犯本件有
    期徒刑以上之罪，為累犯，應依刑法第四十七規定，加重其
    刑。爰依被告自白及前開前案紀錄，審酌被告係在友人潘惠
    卿身染毒癮索取毒品下因而犯罪之動機及目的；犯罪時未受
    明確之刺激；無償轉讓毒品之手段；未婚，無子女，父親辭
    世，母親中風，母親四十八歲，一妹一弟，之前從事風管工
    作，月入約新台幣二萬五千元至三萬元之生活狀況；前有多
    項前科，復犯本件，品行未佳；國中肄業之智識程度；以轉
    讓方式散布毒品，無視國家查緝毒品之禁令，對於國家社會
    具有潛在危險性；犯罪後尚能坦承犯行之態度等一切情狀，
    判處如主文所示之刑，以示懲儆。
四、扣案之第一級毒品海洛因一包（毛重零點三公克），係查獲
    之毒品，應依毒品危害防制條例第十八條第一項前段沒收銷
    燬之；前開毒品外包裝一個，係被告所有供轉讓所用之物品
    ，應依毒品危害防制條例第十九條第一項宣告沒收。
據上論斷，應依刑事訴訟法第二百七十三條之一第一項、第二百
九十九條第一項前段，毒品危害防制條例第八條第一項、第十八
條第一項前段、第十九條第一項，刑法第十一條前段、第四十七
條，判決如主文。
本案經檢察官陳昭廷到庭執行職務。
中    華    民    國    95    年    5     月    19    日
                        刑事第一庭  法  官  張 道 周
上列正本證明與原本無異。
如不服本判決，應於判決送達後10日內向本院提出上訴狀（應附
繕本）。告訴人或被害人如對於本判決不服者，應具備理由請求
檢察官上訴，其上訴期間之計算係以檢察官收受判決正本之日期
為準。
中    華    民    國    95    年    5     月    19    日
                                    書記官  黃 意 雯
附記本判決論罪之法條全文
毒品危害防制條例第八條第一項
轉讓第一級毒品者，處一年以上七年以下有期徒刑，得併科新臺
幣一百萬元以下罰金。


司法院資訊處製作；財團法人民間司法改革基金會備份。
